

CONTATO



(11) 99304-4522



parejo406@gmail.com



My GitHub

FORMAÇÃO ACADÊMICA

Ensino Superior em TSU Manutenção Elétrica , IUTPEC em Venezuela 10/2012 10/2015

SOFTSKILLS

- · Conhecimentos de TI
- Suporte Técnico
- HTML
- CSS
- JavaScript
- Comunicação eficaz
- · Aprendizado continuo
- Trabalho em equipe
- Resolução de problemas
- Gestão de tempo
- · Receptividade a feedback
- Proatividade
- Adaptabilidade
- Atenção aos detalhes

IDIOMAS

- · Inglês, Básico
- · Português, Fluente
- · Espanhol, Nativo

INFORMAÇÕES ADICIONAIS

Disponibilidade para mudar de

residencia: Sim

Habilitação categoria B definitiva

RESUMO

Especialista de TI

Tenho amplos conhecimentos na área tecnológica, gosto de colaborar atingindo os KPI's, ajudando sempre a empresa atingir os SLA, melhorando e contribuindo com o time na melhora da performance.

Sou uma pessoa detalhista, proativa e dedicada a fornecer soluções rápidas e eficazes para problemas técnicos e administrativos.

Tenho a capacidade de trabalhar tanto de forma independente quanto em equipe, e estou sempre disposto a aprender e a me adaptar a novas tecnologias e sistemas.

Desenvolvedor Web Junior

Sou um desenvolvedor web júnior apaixonado por criar interfaces interativas e funcionais para a web. Tenho experiência em HTML, CSS e JavaScript. Meu foco está na construção de páginas responsivas, otimizadas e com uma ótima experiência do usuário. Estou em constante aprendizado para me aprimorar como profissional e acompanhar as tendências tecnológicas.

Supervisor de atendimento ao cliente

Líder de equipes de atendimento ao cliente em múltiplos canais, incluindo telefone, chat e e-mail. Minha experiência inclui o planejamento e a execução de estratégias para melhorar a qualidade do serviço, a gestão de equipes e a implementação de processos para garantir a satisfação do cliente.

EXPERIÊNCIA PROFISSIONAL

Técnico Instalador, MEI (Empreendimento Próprio) 2020-2024

Instalação de sistemas de CFTV, Controle de Acesso, Cerca elétrica, redes elétricas, suporte de PC, Instalação e suporte de impressoras...

Customer solutions agent 3, PayPal Do Brasil / 2022-2024

Suporte ao usuario (PF/PJ), Compliane, KYC, Recuperação de contas, Sales prospection, Monitoramento de novas equipes de trabalho em colaboração com o treinador.

Técnico integral IT, IFASTCOM na Venezuela / 2008-2016

Instalação e manutenção de redes de voz e dados. Suporte técnico de PC e Laptop, Instalação e configuração de impressoras...

CURSOS E CERTIFICADOS

- Curso Completo de Microsoft Azure Fundamentals AZ-900, 9h00; Udemy
- Aprenda Git e GitHub em 3 dias + Projetos reais, 2h30; Udemy
- HTML5 + CSS + JavaScript, 4h00; Udemy
- · Lean Six Sigma White Belt, opexleader.com
- Fundamentos de atendimento ao cliente para profissionais de TI, 1h13;
 Linkedin.
- Torne-se especialista de suporte de TI, 15h, Linkedin.
- Excel para principiantes, 51 minutos, Linkedin